# 请教陈版和各位大侠，关于是否适合非货币性资产交换准则的问题

提问人：zxxiao2007 时间：2019-12-10 11:23:01
问题：交易双方涉及的交换资产必需是非货币性资产（少量货币除外），一方不能以提供服务作为交换资产。如以提供服务换对方的存货是不适合非货币性资产交换准则的。我的理解是否正确

回答人：chenyiwei
以存货换取对方的固定资产、无形资产等，应适用收入准则而不是非货币性资产交换准则。
以提供服务换对方的存货，在确保具有商业实质的前提下，适用收入准则，特别是其中关于非货币性对价的规定。